【裁判字號】    97,毒抗,139
【裁判日期】    970326
【裁判案由】    毒品危害防制條例
【裁判全文】
臺灣高等法院刑事裁定                 97年度毒抗字第139號
抗  告  人
即  被  告  甲○○
                    （現於臺灣桃園看守所觀察勒戒中）
上列抗告人因違反毒品危害防制條例案件，不服臺灣桃園地方法
院97年2月20日裁定（97年度毒聲字第154號），提起抗告，本院
裁定如下：
    主  文
抗告駁回。
    理  由
一、按施用毒品者，於裁定送觀察、勒戒後，有繼續施用毒品之
    傾向者，由法院裁定令入戒治處所施以強制戒治，其期間為
    1年，毒品危害防制條例第20條第2項定有明文。
二、原裁定意旨略以：被告甲○○因施用第一級、第二級毒品，
    經原法院裁定將其送臺灣桃園看守所附設勒戒所觀察、勒戒
    後，認有繼續施用毒品之傾向，有該所民國97年2月13日桃
    所衛字第0971305016-6號函送之證明書及評估標準紀錄表各
    1份在卷可稽，爰依毒品危害防制條例第20條第2項前段規定
    ，裁定令入戒治處所施以強制戒治，期間為6個月以上，至
    無繼續強制戒治之必要為止，但最長不得逾1年等語。
三、抗告意旨略以：將近60日之勒戒已有成效，且被告尚有未服
    之刑期，期望法院能法外開恩，用未服之刑期來代替強制戒
    治，令被告早日服刑完畢，照料年邁母親云云。經查：
(一)被告經臺灣桃園看守所附設之勒戒處所評分結果，人格特質
    得32分、臨床徵候得60分、環境相關因素得5分，合計97分
    ，綜合判斷為「有繼續施用毒品傾向」，有該所民國97年2
    月13日桃所衛字第0971305016-6號函及所附「有無繼續施用
    毒品傾向」證明書、「有無繼續施用毒品傾向」評估標準紀
    錄表各一份在卷可稽。原審據上開評估結果，認檢察官之聲
    請為正當，進而依毒品危害防制條例第20條第2項之規定，
    裁定令被告入戒治處所強制戒治，經核於法並無不合。
(二)又強制戒治屬保安處分之性質與有期徒刑之執行二者目的有
    異，勒戒處所除隔離施用毒品者與毒品之接觸外，並備有勒
    戒門診以協助受處分人戒除毒癮，且監所與勒戒（戒治）處
    所二者雖均有隔離施用毒品者與毒品接觸之功能，然勒戒（
    戒治）處所之目的既在協助施用毒品者戒除毒癮（身癮及心
    癮），其設備、人員及功能自與監所不同，二者之處遇顯然
    不同，尚難以被告仍有未服之刑期，即認無強制戒治之必要
    。是被告執上理由，提起抗告，為無理由，應予駁回。
四、據上論結，應依刑事訴訟法第412條，裁定如主文。
中    華    民    國    97    年    3     月    26    日
                  刑事第十五庭審判長法  官  吳昭瑩
                                    法  官  李釱任
                                    法  官  蘇隆惠
以上正本證明與原本無異。
不得再抗告。
                                    書記官  吳玉華
中    華    民    國    97    年    3     月    26    日


司法院資訊處製作；財團法人民間司法改革基金會備份。
